【裁判字號】    99,簡抗,2
【裁判日期】    990326
【裁判案由】    侵權行為損害賠償
【裁判全文】
臺灣苗栗地方法院民事裁定               99年度簡抗字第2號
抗  告  人  子○○ ○○○○○.
            辛○○○○○○
            丑○○○○○○○
            庚○○○○○○○
            甲○○○
            乙○○○○○○○
            丁○○ ○○○○
            己○○○  ○○○○.
            戊○○○○ ○○○.
            癸○○○○
共      同
訴訟代理人  戴美雯律師
相  對  人  辰○○
            巳○○
            戌○○
            申○○
            亥○○
            未○○
            午○○
            卯○○
            寅○○
            丙○○○○○○○○.
            壬○○○○○○○○.
            酉○○
            地○○
            天○○
上列當事人間請求侵權行為損害賠償事件，抗告人對於中華民國
98年12月4 日本院苗栗簡易庭所為98年度苗簡字第595 號第1 審
民事裁定提起抗告，本院裁定如下：
      主  文
原裁定廢棄，發回臺灣苗栗地方法院苗栗簡易庭。
抗告程序費用由相對人負擔。
      理  由
一、按抗告法院認抗告為有理由者，應廢棄或變更原裁定；民事
    訴訟法第492 條前段定有明文；又依同法第436 條之1 第3
    項規定，前揭關於通常事件抗告程序之法條，並於簡易程序
    第1 審裁判之抗告程序準用之。
二、本件抗告人因相對人涉犯洗錢防制法案件（本院刑事庭98年
    度金重訴字第1 號），主張因此而受有損害，乃對相對人提
    起刑事附帶民事訴訟（98年度附民字84、89號），請求相對
    人賠償損害並宣告假執行，經本院刑事庭依刑事訴訟法第50
    4 條第1 項規定，將附帶民事訴訟裁定移送民事庭，經原審
    以98年度苗簡字第595 號受理後，認為本院上開刑事案件已
    於民國98年8 月25日上午11時44分辯論終結，然依抗告人所
    提刑事附帶民事訴訟起訴狀上本院之收狀戳章所示，抗告人
    於前開刑事訴訟程序辯論終結後之同日下午始具狀提起本件
    附帶民事訴訟，顯係於上開刑事案件第1 審辯論終結後提起
    上訴前，提起本件刑事附帶民事訴訟，依刑事訴訟法第488
    條規定，其起訴為不合法，而駁回抗告人之起訴及假執行之
    聲請。
三、抗告意旨略以：其確係委由戴美雯律師為訴訟代理人，於本
    院上開刑事案件98年8 月25日最後1 次審理期日開庭時，當
    庭提出本件刑事附帶民事起訴狀，並參與該刑事案件之審理
    程序，有該案當日刑事報到單可證，並可調閱當日開庭錄音
    檔案為憑，經其前往本院收狀櫃檯詢問，收狀人員告知係由
    書記官將當庭收受之刑事附帶民事起訴狀持往收狀櫃檯請其
    蓋上收狀章，其僅係以書記官請求蓋章之時間為依據而蓋下
    收狀章，至於書記官究係何時收受書狀，收狀人員並不知悉
    ，足見收狀戳章所載收狀時間與抗告人當庭提出書狀之時間
    有所落差，為此提起抗告，請求廢棄原裁定等語。
四、經查：經本院就本件刑事附帶民事訴訟起訴狀，究係抗告人
    委任戴美雯律師於本院刑事庭前揭審判期日當庭向本院合議
    庭所提出，抑或係於該次審判期日言詞辯論終結後，始向本
    院單一窗口收狀人員所提出等事項，函詢本院刑事庭，本院
    刑事庭函覆意旨略以：戴美雯律師受抗告人之委任，於98年
    8 月25日審理期日當庭提出刑事附帶民事起訴狀，惟未同時
    依據被告人數檢附繕本，無法當庭送請在庭之被告收受繕本
    ，乃經法官批示送分案後，將刑事附帶民事起訴狀送交本院
    收發室掛收文號等語，此有本院刑事庭函文1 份在卷可稽（
    見本院卷第29頁），足見抗告人確係委任戴美雯律師於本院
    上開刑事案件前揭審理期日開庭時，當庭提出本件刑事附帶
    民事起訴狀，並非於該刑事案件第1 審辯論終結後提起上訴
    前提起本件刑事附帶民事訴訟，原審依刑事附帶民事起訴狀
    上之收狀戳章，認定抗告人於該案言詞辯論終結後之當日下
    午始行提起本件附帶民事訴訟，而駁回抗告人之起訴及假執
    行之聲請，尚有誤會，抗告人請求廢棄原裁定，為有理由，
    爰由本院將原裁定廢棄，並發回本院苗栗簡易庭更為審理。
五、依民事訴訟法第436 條第2 項、第436 條之1 第3 項、第49
    2 條、第95條、第78條，裁定如主文。
中    華    民    國    99    年    3     月    26    日
                  民事庭審判長法  官  宋國鎮
                              法  官  吳國聖
                              法  官  邱光吾
以上正本係照原本作成。
不得再抗告。
                        書記官  孔秀蓮
中    華    民    國    99    年    3     月    26    日

司法院資訊處製作；財團法人民間司法改革基金會備份。
